臺灣桃園地方法院刑事裁定
110年度聲再字第69號
再審聲請人
即受判決人  姜東佑




上列聲請人即受判決人因違反毒品危害防制條例案件，對於本院
於民國109年8月31日所為之109年度審訴字第1231號刑事確定判
決，聲請再審，本院裁定如下：
    主  文
再審之聲請駁回。
    理  由
一、聲請再審意旨略以：再審聲請人即受判決人姜東佑（下稱聲
    請人）因施用第一級毒品罪，經本院以109年度審訴字第123
    1號判決確定，惟毒品危害防制條例已於民國109年7月15日
    修正施行，並參照最高法院109年台上大字第3826號裁判意
    旨，只要本次再犯距最近1次觀察、勒戒或強制戒治執行完
    畢釋放已逾3年者即應予觀察、勒戒處分，被告前未曾受觀
    察、勒戒之處分，檢察官對被告提起公訴，應認起訴程序違
    背規定，應由法院為不受理判決，爰聲請再審。
二、按對於有罪確定判決之救濟程序，依刑事訴訟法規定有再審
    及非常上訴。非常上訴以原確定判決違背法令，由最高法院
    檢察署檢察總長向最高法院提起之非常救濟程序，目的在求
    統一法律之適用；再審則係對確定判決之事實錯誤而為之救
    濟方法，至於適用法律問題則不與焉（最高法院104年度台
    抗字第343號裁定意旨參照）。易言之，如對於原確定判決
    係以違背法令之理由聲明不服，則應依非常上訴程序為之，
    非循再審程序所能救濟。而受理再審聲請之法院，應先審查
    再審之聲請是否具備合法條件，若其聲請再審之程序違背規
    定時，即應以其聲請不合法，依刑事訴訟法第433條規定裁
    定駁回之；必再審之聲請合法，始能進而審究其再審有無理
    由。
三、經查：
  ㈠聲請人前因施用第一級毒品案件，經院於109年8月31日以109
    年度審訴字第1231號判處有期徒刑8月，並於同年10月13日
    判決確定，有上開刑事判決書、本院被告前案紀錄表等件在
    卷可稽，故聲請人確為上開確定判決之受判決人，先予說明
    。
  ㈡聲請人就上開確定判決聲請再審，理由略以：上開案件依修
    正後毒品危害防制條例之規定，檢察官逕行起訴應認起訴之
    程序違背規定，法院應為不受理之判決等語，依此觀之，聲
    請人之主張係爭執原確定判決適用法律有無違誤之問題，與
    刑事訴訟法第420條第1項或同法第421條所定得聲請再審之
    情形無一相符，是聲請人本件聲請再審之程序，顯屬違背規
    定。
  ㈢綜上，聲請人就上開案件聲請再審，其聲請再審之程序顯已
    違背規定而不合法，且無從補正，應予駁回。
四、按聲請再審之案件，除顯無必要者外，應通知聲請人到場，
    並聽取檢察官及受判決人之意見。但無正當理由不到場，或
    陳明不願到場者，不在此限，刑事訴訟法第429條之2定有明
    文。查本案聲請既有上開程序不合法而無從補正之處，自無
    通知聲請人到場並聽取檢察官陳述意見之必要，併此敘明。
五、依刑事訴訟法第433條前段，裁定如主文。           
中　　華　　民　　國　　111 　年　　2 　　月　　24　　日
                  刑事第十一庭  審判長法  官  潘政宏
　　　　　　　　　　　　　　　　　　  法  官  翁健剛
　　　　　　　　　　　　　　　　　　  法  官  林育駿
以上正本證明與原本無異。
不得抗告。
　　　　　　　　　　　　　　　        書記官　翁珮華　　
中　　華　　民　　國　　111 　年　　3 　　月　　1 　　日